# 房地产企业开发的人才公寓无偿移交政府的处理？

提问人：simple93 时间：2020-12-31 08:05:07
作为房地产企业拿地的条件，房地产企业需要在该部分土地上代建一部分人才公寓，届时需要免费移交给政府。同时，为了方便办产证，房地产企业需要开具增值税发票给对方。请问，在开具发票的时候，企业对改笔业务应该进行怎样的会计处理了？我的理解，代建人才公寓是拿地的一部分成本，该部分成本应该作为总成本在总可售面积之间结转，移交人才公寓不用确认收入成本，但是如果开具发票了，企业又该怎么入账了？

回答人：chenyiwei
你的理解基本合理：“代建人才公寓是拿地的一部分成本，该部分成本应该作为总成本在总可售面积之间结转，移交人才公寓不用确认收入成本”。该处理与是否开票无关。开票时缴纳的税款计入商业开发部分的开发成本。